臺灣高雄地方法院刑事判決　　　　　　 94年度易緝字第148號
公　訴　人　臺灣高雄地方法院檢察署檢察官
被　　　告　丙○○
上列被告因竊盜案件，經檢察官提起公訴（94年度偵字第12341
號），本院判決如下：
    主  文
丙○○共同竊盜，處有期徒刑參月，如易科罰金，以參佰元折算
壹日。
    事  實
一、丙○○與郭再興（另經本院判處有期徒刑1 年）共同基於意
    圖為自己不法所有之犯意聯絡，於附表所示之時間、地點，
    共同徒手竊取乙○○所有之ＰＥ電纜5 支（價值新台幣《下
    同》120,000 元），嗣於民國94年5 月27日凌晨5 時許，為
    警在高雄市前鎮區鎮○○路304 巷29之65號前查獲。
二、案經高雄市政府警察局前鎮分局移送台灣高雄地方法院檢察
    署檢察官偵查起訴。
    理  由
壹、程序部分：本件關於卷內證據資料之證據能力部分，被告丙
    ○○均不爭執證據能力，合先敘明。
貳、實體部分：
一、上開犯罪事實，業據被告丙○○於本院審理時供承明確，且
    與被害人乙○○於警詢指訴失竊之情節相符，復有贓物認領
    保管單、扣押筆錄、扣押物品目錄表及照片附卷可稽，足認
    被告上開自白與事實相符，應堪採信。綜上所述，本件事證
    明確，被告竊盜犯行，洵堪認定。
二、核被告所為係犯刑法第320 條第1 項普通竊盜罪。被告與郭
    再興就附表所示之竊盜行為，有犯意聯絡及行為分擔，應論
    以共同正犯。爰審酌被告正值壯年，不思自食其力，竟貪圖
    不法利益，竊取他人財物，嚴重危害社會治安，及被告犯罪
    之次數（竊盜1 次）、手法（徒手竊盜）、情節、所生損害
    ，竊取物品價值等一切情狀，量處如主文所示之刑，並諭知
    易科罰金之折算標準。
三、至公訴人以94年度偵字第14534 號移送併案認：被告於94年
    6 月23日凌晨2 時許，騎乘車牌號碼YCL —509 號重型機車
    前往高雄市前鎮區○○○路與鎮興路60巷口停車場內，先以
    不詳之方式破壞置放於上址，為顏慶元所有，車牌號碼7020
    —MB號自用小客車之車窗後，竊取置放於上開自用小客車內
    之CD彈性夾1 本得手後，旋再以不詳方式，破壞蔡宗霖所有
    ，置放於上址，車牌號碼EP—3827號自用小客車之車門鎖，
    並竊取置放於上開車內之彩色筆4 支、眼鏡1 副、茶具組1
    組、八卦漁網1 組等得手，嗣於同日凌晨2 時30分許，被告
    將所竊取之物品置放於其所騎乘之上開機車，並欲離開上址
    時為顏宏麟發現，被告明知其為竊盜現行犯，竟為脫免逮捕
    及防護贓物，竟持2 支釣竿與顏宏麟對峙後，並先後徒手與
    顏宏麟、顏慶元發生扭打，對顏慶元、顏宏麟當場施以強暴
    ，致顏慶元、顏宏麟因此受有傷害，並扣有彩色筆4 支、眼
    鏡1 副、茶具組1 組、八卦漁網1 組及CD彈性夾1 本等物。
    公訴人認被告上開行為涉有竊盜及準強盜罪嫌，而將竊盜部
    分移由本院併案審理，而將準強盜部分另案偵查，惟準強盜
    行為在形式上雖類似竊盜罪或搶奪罪與強制罪之結合，但該
    條為獨立之構成要件，行為人若僅有防護贓物、脫免逮捕或
    湮滅罪證而當場施以強盜之行為，並不能獨立構成本罪，故
    準強盜罪本質上為單純之一罪，而非屬於結合2 個以上可以
    獨立成罪之行為而構成之結合犯。故此，準強盜罪為單純一
    罪，法律上僅得為一次之評價，而準強盜罪與竊盜罪係2 個
    獨立的、不同構成要件、不同罪名之犯罪，2 罪之間不能成
    立連續犯，亦無方法目的或原因結果之牽連關係可言，且公
    訴人就上開準強盜行為已另案偵查，自無法將包含於準強盜
    中之竊盜行為另移由本院併案審理。故此部分即與本案無裁
    判上一罪關係，本院無從併予審究，自應退回由檢察官另為
    適法之處理，附此敘明。
據上論斷，應依刑事訴訟法第第299 條第1 項前段，刑法第28條
、第320 條第1 項、第41條第1項前段，罰金罰鍰提高標準條例
第1條前段、第2條，判決如主文。
本案經檢察官甲○○到庭執行職務。
中　　華　　民　　國　　94　　年　　12　　月　　22　　日
                  刑事第七庭    審判長法　官  孫啟強
                                      法  官  蔡川富
                                      法  官  張茹棻
以上正本證明與原本無異。
如不服本判決，應於判決送達後10日內，向本院提出上訴狀。
中　　華　　民　　國　　94　　年　　12　　月　　22　　日
                                      書記官  陳惠玲
附表
┌──┬──────┬──────┬──────┬──────┬───────┐
│偵查│ 犯 罪 時 間│ 犯 罪 地 點│ 犯 罪 態 樣│ 所 得 財 物│ 備       註  │
│案號│            │            │            │            │              │
├──┼──────┼──────┼──────┼──────┼───────┤
│94偵│94年5 月27日│高雄市小港區│與同案被告郭│乙○○所有PE│1、被告丙○○ │
│字第│凌晨2時許   │桂文街旁空地│再興共同徒手│電纜5 支 (價│   審理中之供 │
│1234│            │            │竊盜        │值120,000元)│   述         │
│ 1號│            │            │            │            │2、贓物認領保 │
│    │            │            │            │            │   管單1紙    │
│    │            │            │            │            │3、照片3幀    │
│    │            │            │            │            │4、扣押物品目 │
│    │            │            │            │            │   錄表       │
└──┴──────┴──────┴──────┴──────┴───────┘
附錄法條
刑法第320條
(普通竊盜罪、竊佔罪)
意圖為自己或第三人不法之所有，而竊取他人之動產者，為竊盜罪，處
 5 年以下有期徒刑、拘役或 500 元以下罰金。
意圖為自己或第三人不法之利益，而竊佔他人之不動產者，依前項之規定
處斷。
前二項之未遂犯罰之。
